【裁判字號】    92,交抗,686
【裁判日期】    920917
【裁判案由】    聲明異議
【裁判全文】
臺灣高等法院臺中分院刑事裁定          九十二年度交抗字第六八六號
    抗  告  人
    即受處分人  甲○○
右抗告人因聲明異議案件，不服臺灣彰化地方法院中華民國九十二年七月二十三日裁
定（九十二年度交聲字第二五四號），提起抗告，本院裁定如左：
    主      文
抗告駁回。
    理      由
一、抗告意旨略以：抗告人所有ＨＡ七－四二三號機車均有加裝左、右後視鏡，並無
    違規之事實，且抗告人於九十二年三月二十二日下午二時三十七分許，亦無駕駛
    上開機車行經彰化縣和美鎮○○路○段、輝南路口，也沒有將機車借予他人使用
    ，警員為達取締績效，有可能隨便虛捏事實，為此提起抗告等語。
二、查抗告人所有之ＨＡ七－四二三號機車，於九十二年三月二十二日十四時三十七
    分許，為不詳姓名無籍之年輕男子駕駛，行經彰化縣和美鎮○○路○段、輝南路
    口，因未裝左、右照後鏡，為警員攔檢時，由於拒絕停車接受檢查而逃逸，為警
    抄錄車號，查詢電腦車籍資料而得知該機車為抗告人所有後，才依法逕行舉發。
    已經當日執勤警員黃谷井在原審結證：「當時駕駛是男性，但是按照規定我們逕
    行舉發是以車主為對象，那輛機車是一台光陽牌一二五ＣＣ白色機車，我們有看
    到廠牌及車牌號碼，當時我們是二人一起執勤，而且當時有覆誦車牌，並且馬上
    用無線電請基地台為我們查詢之後，車號與車型顏色是否相符，查核無誤才依法
    舉發」，並稱舉發時與違規機車距離約十公尺，且有看到駕駛人是一位年輕的男
    性，有筆錄之記載足憑，由於警員係依法執行職務之公務員，與抗告人素不相識
    ，當無誣攀抗告人之理，參以當時有警員二人在執勤，且有覆誦車牌號碼，亦不
    可能有誤認抗告人所有機車之車牌號碼之情形，則抗告人所有之機車於上開時地
    有行經該處，要無可疑，何況駕駛該機車之人於警員攔檢時，竟未停車接受檢查
    ，反而快速逃逸，則該機車有未裝左、右照後視鏡之違規事實，亦堪認定，否則
    駕駛人即無逃逸之必要，至抗告人聲請傳訊之證人陳石吟雖到庭證述抗告人於案
    發當天確實騎該ＨＡ七－四二三號機車到其工作地點上班，唯抗告人係證人之小
    姨子，有姻親關係，證言難免偏頗，況抗告人自承其家中有三輛機車，證人如何
    確定當天抗告人所騎者為ＨＡ七－四二三號之機車，是該證人之證言即不能作為
    抗告人有利之證據。
三、按汽車有左列情形之一者，處汽車所有人新台幣九百元以上一千八百元以下罰鍰
    ：(二)燈光、雨刷、喇叭、照後鏡、排氣管、消音器設備不全或損壞不予修復者，
    或其他設備擅自增減、變更原有規格影響行車安全者」，道路交通管理處罰條例
    第十六條第一項第二款定有明文，又「汽車駕駛人駕駛汽車有違反本條例之行為
    ，經交通勤務警察或依法令執行交通稽查任務人員制止時，不聽制止或拒絕停車
    接受稽查而逃逸者，除按各該條例規定處罰外，處新台幣三千元以上六千元以下
    罰鍰」、「本條例關於車輛駕駛人之處罰，如應歸責於車輛所有人者，處罰車輛
    所有人」，道路交通管理處罰條例第六十條第一項、第八十五條第三項亦分別定
    有明文，則原處分機關依上開規定裁處抗告人罰鍰新台幣三千九百元，並無不合
    ，原審對抗告人之聲明異議予以駁回，亦無不當，抗告人猶執前詞，任意指摘原
    裁定不當，也無理由，應予駁回。
四、據上論斷，應依刑事訴訟法第四百十二條、道路交通案件處理辦法第二十六條裁
    定如主文。
中      華      民      國      九十二   年   九      月    十七    日
                                    臺灣高等法院臺中分院刑事第八庭
                                          審判長法  官  羅  得  村
                                                法  官  劉  榮  服
                                                法  官  陳  毓  秀
右正本證明與原本無異。
不得再抗告。
                                                書記官  林  水  濱
中      華      民      國      九十二   年       九      月    十八    日
                                                                        Ｉ


司法院資訊處製作；財團法人民間司法改革基金會備份。
